【裁判字號】    90,易,86
【裁判日期】    900313
【裁判案由】    贓物
【裁判全文】
臺灣苗栗地方法院刑事判決                              九十年度易字第八六號
    公  訴  人  臺灣苗栗地方法院檢察署檢察官
    被      告  甲○○
右列被告因贓物案件，經檢察官提起公訴（八十九年度偵字第四九八一號），本院判
決如左：
    主  文
甲○○收受贓物，累犯，處有期徒刑肆月，如易科罰金，以佰元折算壹日。
其餘被訴部分無罪。
    事  實
一、甲○○曾於民國八十四年間因竊盜等案件，經臺灣新竹地方法院分別判處竊盜罪
    有期徒刑二年、違反麻醉藥品管制條例有期徒刑六月、妨害公務罪有期徒刑三月
    ，合併應執行有期徒刑二年七月確定，甫於八十七年三月九日因縮刑期滿執行完
    畢。詎猶不知悔改，於八十九年七、八月間某日，明知其真實姓名、年籍不詳之
    朋友所交付之磁片十九片（係丙○○所有，於同年七月間，在桃園縣平鎮市○○
    路十八號門前，與筆記型電腦一部同時失竊），為來路不明之贓物，仍基於收受
    贓物之故意，於某日在其位於桃園縣平鎮市○○里○○鄰○○路雙連二段一一三
    巷四號之租屋住處，予以收受上開磁片。嗣於同年八月十四日中午十二時許經警
    於甲○○之上揭租屋處查獲，並扣得上開磁片十九片（已發還蔡國欽）。
二、案經苗栗縣警察局移送臺灣苗栗地方法院檢察署檢察官偵查起訴。
    理  由
一、有罪部分：
（一）訊據被告甲○○對於右揭時地在其租屋處查獲被害人丙○○所失竊之磁片十九
      片之事實固坦承不諱，惟矢口否認有何贓物犯行，辯稱：不知上開十九片磁片
      為贓物，磁片係伊朋友帶到其租屋處沒有帶走，伊並無收受該磁片之故意。惟
      查，上開磁片十九片確係失竊之贓物，已據證人即被害人丙○○於警訊中證述
      屬實，並有贓物認領保管單一紙在卷可稽，且參以被告既辯稱上開磁片係朋友
      帶至其租屋處沒有帶走等語，則被告對該友人之真實姓名及年籍應知之甚詳，
      惟被告對此竟無法說明，是被告上開辯解，顯係事後卸責之詞，不足採信。從
      而，本件事證明確，被告收受贓物犯行洵堪認定，應予依法論科。
（二）核被告所為，係犯刑法第三百四十九條第一項之收受贓物罪。被告曾於民國八
      十四年間因竊盜等案件，經臺灣新竹地方法院分別判處竊盜罪有期徒刑二年、
      違反麻醉藥品管制條例有期徒刑六月、妨礙公務罪有期徒刑三月，合併應執行
      有期徒刑二年七月確定，甫於八十七年三月九日因縮刑期滿執行完畢，此有臺
      灣高等法院檢察署刑案紀錄簡覆表一紙在卷可徵，其受有期徒刑之執行完畢後
      ，五年以內再犯本件有期徒刑以上之罪，為累犯，應依刑法第四十七條規定加
      重其刑。爰審酌被告前有多次犯罪前科素行不佳、犯罪動機、所生危害程度，
      以及犯罪後猶矢口否認犯行態度不佳等一切情狀，從重量處如主文所示之刑，
      並諭知易科罰金之折算標準，以示懲儆。
二、無罪部分：
（一）公訴意旨略以：被告甲○○於八十九年七、八月間某日，在桃園縣中壢市遠東
      百貨附近之電動玩具店內，明知綽號「阿浩」之不詳年籍之成年男子所持有之
      電腦一部，係來路不明之贓物，竟仍以價值約新台幣（下同）一萬六千元之積
      分券向「阿浩」買受前揭電腦並收受之，因認被告甲○○涉有刑法第三百四十
      九條第二項之故買贓物罪嫌云云。
（二）訊據被告甲○○對於在右揭時、地收受不詳年籍「阿浩」男子所有之電腦一部
      之事實固坦承不諱，惟矢口否認有何右揭故買贓物之犯行，辯稱：係該名叫「
      阿浩」之男子告訴伊家中有一部電腦要賣，伊便以價值約新台幣一萬六千元之
      積分券向「阿浩」購買，並且由「阿浩」將電腦載運至伊於桃園的租屋處供女
      友乙○○使用，故伊不清楚「阿浩」之真實姓名及住處，該部電腦亦非贓物等
      語。
（三）按犯罪事實應依證據認定之，無證據不得推定其犯罪，刑事訴訟法第一百五十
      四條定有明文。又按贓物罪之成立，以所收受之贓物為他人財產犯罪所取得者
      為限，最高法院二十四年上字第四四一六號著有判例可資參照。
（四）本件公訴人認被告甲○○涉有刑法第三百四十九條第二項之故買贓物罪，無非
      以在右揭時地查獲電腦一部及被告於偵查中對於出售電腦之「阿浩」無法說明
      其真實姓名為其論罪依據。
（五）經查，被告雖供稱伊不知「阿浩」之真實姓名及年籍地址，致本院無從傳喚對
      質，然查本件所查扣之電腦一部，並無被害人申報遺失之資料，是並無任何證
      據足以證明上開物品確係失竊物品而屬他人財產犯罪所取得者，依照前揭最高
      法院之判例意旨，自難認定係贓物。則被告縱加以買受，亦與刑法第三百四十
      九條第二項故買贓物罪之構成要件不符。此外，本院復查無積極證據足資認定
      被告確有上開犯行，不能證明被告犯罪，依法應諭知無罪之判決。
據上論斷，應依刑事訴訟法第三百零一條第一項、第二百九十九條第一項前段，刑法
三百四十九第一項、第四十七條、第四十一條、罰金罰鍰提高標準條例第一條前段、
第二條，判決如主文。
本案經檢察官蔡宗熙到庭執行職務
中      華      民      國      九十    年      三      月     十三     日
                                    臺灣苗栗地方法院刑事庭
                                        法  官  吳  炳  桂
右正本證明與原本無異。
如不服本判決，應於送達後十日內向本院提出上訴狀（須附繕本），上訴於台灣高等
法院台中分院。
                                        書記官  楊  慧  萍
中      華      民      國      九十    年      三      月     十三     日
附錄本判決論罪科刑法條全文：
刑法第三百四十九條第一項：
收受贓物者，處三年以下有期徒刑、拘役或五百元以下罰金。


司法院資訊處製作；財團法人民間司法改革基金會備份。
